臺灣基隆地方法院刑事判決
111年度原訴字第4號
公  訴  人  臺灣基隆地方檢察署檢察官
被      告  黃微  



公設辯護人  楊大維  
上列被告因詐欺等案件，經檢察官提起公訴（110年度偵字第267
8號、110年度偵字第2832號、110年度偵字第5289號、110年度偵
字第6520號、110年度偵字第7199號），被告於本院準備程序中
就被訴事實為有罪陳述，經本院合議庭裁定由受命法官獨任行簡
式審判程序審理，並判決如下：
    主  文
黃薇所為附表一編號1之行為犯刑法第339條之4第1項第3款之罪
，處有期徒刑1年。未扣案犯罪所得新臺幣25250沒收，於全部或
一部不能沒收或不宜執行沒收時，追徵其價額。又所為附表一編
號2之行為犯刑法第339條第1項之罪，處有期徒刑6月，如易科罰
金，以新台幣1000元折算1日。未扣案犯罪所得新臺幣79970元沒
收，於全部或一部不能沒收或不宜執行沒收時，追徵其價額。又
所為附表一編號3之行為犯刑法第339條第1項之罪，處有期徒刑5
月，如易科罰金，以新台幣1000元折算1日。未扣案犯罪所得新
臺幣65025元沒收，於全部或一部不能沒收或不宜執行沒收時，
追徵其價額。又所為附表一編號4之行為犯刑法第339條之4第1項
第3款之罪，處有期徒刑1年2月。未扣案犯罪所得新臺幣40250元
沒收，於全部或一部不能沒收或不宜執行沒收時，追徵其價額。
又所為附表二之行為犯幫助詐欺取財罪，處有期徒刑4月，如易
科罰金，以新台幣1000元折算1日。未扣案犯罪所得新臺幣10000
元沒收，於全部或一部不能沒收或不宜執行沒收時，追徵其價額
。上開不得易科罰金之有期徒刑定應執行有期徒刑2年。上開得
易科罰金之有期徒刑定應執行有期徒刑1年，如易科罰金，以新
台幣1000元折算1日。
    事  實
一、黃微明知自身無出售附表一所示之物品之真意，竟意圖為自
    己不法之所有，基於詐欺取財或以網際網路對公眾散布而為
    詐欺取財之犯意，分別於附表一所示之時間，以附表一所示
    之詐騙方式，佯表示有如附表一所示之物品可出售，致附表
    一所示之黃芷緁等4人均陷於錯誤，先後匯款如附表一所示
    之金額至黃微所指定之帳戶內。
二、黃微可預見詐欺集團或不法份子為掩飾不法行徑，多利用電
    話轉接或人頭電話之方式聯繫，倘提供行動電話門號與不熟
    識之他人使用，極可能為詐欺集團所利用，竟不違背其本意
    ，基於幫助詐欺取財之不確定故意，於附表二所示之時間，
    將其所申設如附表二所示之行動電話門號及SIM卡，以如附
    表二所示之代價販售予真實姓名、年籍均不詳之詐欺集團成
    員。嗣該詐欺集團成員取得上開行動電話門號後，即共同意
    圖為自己不法之所有，基於詐欺取財之犯意聯絡，分別於附
    表三所示之時間，以附表三所示之詐騙方式，使附表三所示
    之林沛蓉等人均陷於錯誤，而先後匯款如附表三所示之金額
    至如附表三所示之帳戶內，隨即遭詐欺集團提領一空。
三、案經黃芷緁、李㝝豪、林思辰、李姿媗訴由基隆市警察局第
    二分局報告臺灣基隆地方檢察署檢察官，林沛蓉訴由彰化縣
    警察局田中分局報告臺灣彰化地方檢察署及林淑卿訴由桃園
    市政府警察局中壢分局報告臺灣桃園地方檢察署陳請臺灣高
    等檢察署檢察長令轉臺灣基隆地方檢察署檢察官偵查起訴。
    理  由
一、被告黃薇所犯者為死刑、無期徒刑、最輕本刑為3年以上有
    期徒刑以外之罪，其於本院準備程序進行中就被訴事實為有
    罪之陳述，經告知簡式審判程序之旨，並聽取檢察官、被告
    之意見後，本院合議庭依刑事訴訟法第273條之1第1項規定
    ，裁定由受命法官獨任進行簡式審判程序。又依刑事訴訟法
    第273條之2、同法第159條第2項之規定，簡式審判程序不適
    用傳聞法則有關限制證據能力之相關規定，合先敘明。
二、上開事實，業據被告於本院準備程序及審理時坦承不諱，且
    據證人即告訴人黃芷緁、李冧豪、林沛蓉、林淑卿於警詢中
    ，證人即告訴人林思辰、李姿媗於警詢中及偵查中，證人即
    借被告帳戶使用的友人陳柏愷於警詢中及偵查中證述屬實，
    並有告訴人黃芷婕提出之行動電話畫面11張；告訴人李冧豪
    之網路轉帳交易訊息4紙；告訴人林思辰提出之行動電話翻
    拍照片35張；告訴人李姿煊提出之存摺影本2紙；告訴人林
    沛蓉提出之臺南安南郵局郵政跨行匯款申請書影本1紙、行
    動電話翻拍照片7張及電話號碼0000000000通聯調閱查詢單1
    份；告訴人林淑卿提出之中國信託商業銀行匯款申請書影本
    1紙、行動電話翻拍照片9張及電話0000000000號通聯調閱查
    詢單1份、郭宜羚之玉山商業銀行中原分行帳戶開戶資料及
    交易明細表各1份；證人陳柏愷之中國信託商業銀行開戶資
    料、交易明細表及轉帳訊息各1份；被告黃微之合作金庫銀
    行開戶資料、交易明細、第一銀行基本資料、交易明細等資
    料附卷可稽。足認被告前開任意性自白確與事實相符，應可
    採信，本案事證明確，應予依法論罪科刑。
三、核被告就附表一編號1、4所為，均係犯刑法第339條之4第1
    項第3款之以網際網路對公眾散布而詐欺取財罪。就附表一
    編號2、3所為，均係犯刑法第339條第1項詐欺取財罪。就犯
    罪事實二所為，係刑法第30條第1項、第339條第1項之幫助
    詐欺取財罪。被告對2次交付門號之行為，係基於單一之決
    意，並於密切接近之時地實施，侵害同一之法益，各行為之
    獨立性極為薄弱，依一般社會健全觀念，在時間差距上，難
    以強行分開，在刑法評價上，應視為數個舉動之接續施行，
    合為包括之一行為予以評價，屬接續犯，而為包括之一罪。
    被告係幫助他人犯罪，依刑法第30條第2項之規定減輕其刑
    。被告所犯上開2次以網際網路對公眾散布而詐欺取財罪、2
    次詐欺取財罪及幫助詐欺取財罪間，犯意各別，行為互殊，
    應分論併罰。審酌被告正值青年，不思以正常方式賺錢，反
    以欺罔手段騙取他人財物，或只為求財而不顧一切，販賣門
    號予他人，助長他人從事財產犯罪，所為在在造成被害民眾
    財產上損害，尤其被害人遭詐騙之金額至少在25250元以上
    ，更有高達200000元者，被告之行為已危害社會治安及財產
    交易安全，所為實值非難；惟念被告犯後已知坦承犯行，非
    無悔意；兼衡被告之素行，自承智識程度高中畢業，從事美
    髮業，未婚，有扶養一個4歲小孩，跟母親同住，母親目前
    罹患癌症在醫院治療，經濟狀況勉強暨考慮被告各次犯罪的
    情節，有用LINE私訊詐騙者，有用FB公開詐騙者，詐騙得手
    金額之多寡，被告雖與被害人黃芷緁達成和解，欲賠償1352
    0元(被告實際詐騙金額為25250元)，但實際上並未付款予黃
    芷緁，而被告對其餘被害人均尚未賠償等一切情狀，分別量
    處如主文所示之刑，並以得否易科罰金為據，各定其應執行
    刑如主文所示。
四、沒收部分：
    附表一及二所示之犯罪所得，業據被告自白確認無誤，雖未
    扣案，仍應依刑法第38條之1第1項前段規定宣告沒收(被告
    雖與附表一編號1之被害人達成民事和解，但並未依約給付)
    ，於全部或一部不能沒收或不宜執行沒收時，依同條第3項
    規定追徵其價額。
據上論斷，應依刑事訴訟法第273條之1第1項、第299條第1項前
段，判決如主文。
本案經檢察官高永棟到庭執行職務。
中　　華　　民　　國　　111 　年　　5 　　月　　2 　　日
                  刑事第二庭法  官  王福康
以上正本證明與原本無異。
如不服本判決應於收受送達後20日內向本院提出上訴書狀，並應
敘述具體理由；其未敘述上訴理由者，應於上訴期間屆滿後20日
內向本院補提理由書(均須按他造當事人之人數附繕本)「切勿逕
送上級法院」。
中　　華　　民　　國　　111 　年　　5 　　月　　3 　　日
                            書記官  彭淑芳
【附錄論罪法條】
刑法第339條：
意圖為自己或第三人不法之所有，以詐術使人將本人或第三人之
物交付者，處五年以下有期徒刑、拘役或科或併科五十萬元以下
罰金。
以前項方法得財產上不法之利益或使第三人得之者，亦同。
前二項之未遂犯罰之。
刑法第339條之4：
犯第339 條詐欺罪而有下列情形之一者，處1 年以上7 年以下有
期徒刑，得併科1 百萬元以下罰金：
一、冒用政府機關或公務員名義犯之。
二、三人以上共同犯之。
三、以廣播電視、電子通訊、網際網路或其他媒體等傳播工具，
    對公眾散布而犯之。
前項之未遂犯罰之。
【附件】
 附表一
編號 告訴人 犯罪時間 物品名稱 詐騙方式 詐騙金額(新臺幣) 1 黃芷緁 109年11月27日17時43分許 電子菸菸彈盒 在臉書網站張貼欲出售電子菸菸彈盒之訊息，並以臉書暱稱「陳金鏵」及LINE通訊軟體帳號「qwer0618」向黃芷緁佯稱欲出售電子菸菸彈盒，且提供其不知情男友陳柏愷之中國信託商業銀行帳號000000000000號帳戶供匯款，致黃芷緁陷於錯誤，於109年11月28日12時38分許，透過手機網路轉帳方式，依指示匯款2萬5,250元至被告上開指定帳戶。 2萬5,250元 2 李㝝豪 109年12月24日22時24分許 電子菸菸彈盒 透過LINE通訊軟體向李㝝豪佯稱欲出售電子菸菸彈盒，並供其第一商業銀行帳號00000000000號帳戶（下稱一銀帳戶）供匯款，致李㝝豪陷於錯誤，於109年12月24日22時24分許、同年月29日23時3分許、同年月29日23時5分許，透過網路轉帳方式，分別匯款2,900元、4萬5,000元、3萬7,070元至一銀帳戶。 7萬9,970元 （於110年1月26日退款5,000元） 3 林思辰 109年12月25日18時57分許 SP2電子菸菸彈152盒 透過LINE通訊軟體，以「四葉草圖案」之暱稱向林思辰佯稱欲出售SP2電子菸菸彈，並約定出售152盒，且以4萬0,035元成交，復提供一銀帳戶供匯款，致林思辰陷於錯誤，於109年12月25日21時26分許、同年月27日19時34分許，在基隆市中正區某便利超商，分別匯款2萬6,000元、1萬4,035元至一銀帳戶；後林思辰又追加訂購SP2電子菸菸彈102盒，並於110年1月8日15時11分許，在新北市○○區○○街000號萊爾富中和浪漫店，匯款2萬4,990元至一銀帳戶。 6萬5,025元 （退款1萬元） 4 李姿媗 110年1月16日 暖暖包125包 在臉書網站張貼欲出售暖暖包之訊息，並以暱稱「陳金鏵」向李姿媗佯稱欲出售暖暖包，並約定出售125包，且以4萬0,250元成交，復提供一銀帳戶及合作金庫商業銀行帳號0000000000000號帳戶（下稱合庫帳戶）供匯款，致李姿媗陷於錯誤，於110年1月16日21時36分許，透過網路轉帳方式，匯款2萬9,450元至一銀帳戶，於同年月17日18時49分許，透過網路轉帳方式，匯款1萬0,800元至合庫帳戶。 4萬0,250元 

附表二
編號 門號 電信業者 申辦時間 交付時間 所獲利益 (新臺幣) 1 0000000000 台灣大哥大股份有限股份有限公司 109年5月29日 109年5月29日 1萬元 2 0000000000 亞太電信公司 109年6月1日 109年6月1日 無 

附表三
編號 告訴人 犯罪時間 詐騙方式 詐騙金額 (新臺幣) 1  林沛蓉 109年6月8日10時44分許 自稱係陳淑惠，以附表二編號1所示行動電話撥打電話向林沛蓉佯稱急需用錢周轉，需調借現金20萬元，致林沛蓉陷於錯誤，於109年6月8日12時37分許，在臺南安南郵局，匯款20萬元至蘇峻賢（另案偵辦）所有彰化商業銀行北斗分行帳號000-00000000000000號帳戶。 20萬元 2 林淑卿 109年6月10日11時許 自稱係林淑卿之友人林心莉，以附表二編號2所示行動電話撥打電話向林淑卿佯稱急需用錢周轉，需調借現金10萬元，致林淑卿陷於錯誤，於109年6月11日14時21分許，在新北市○○區○○○路000號中國信託商業銀行，匯款10萬元至郭宜羚（另案經臺灣桃園地方檢察署檢察官以109年度偵續字第413號、109年度偵字第33557號提起公訴）所有玉山商業銀行中原分行帳號000-0000000000000號帳戶。 10萬元